【裁判字號】    95,上訴,1457
【裁判日期】    950503
【裁判案由】    毒品危害防制條例
【裁判全文】
臺灣高等法院刑事判決                95年度上訴字第1457號
上  訴  人  台灣桃園地方法院檢察署檢察官
被      告  甲○○
                    （另案羈押於臺灣台北看守所）
上列上訴人因被告毒品危害防制條例案件，不服臺灣桃園地方法
院95年度訴字第498號，中華民國95年3月20日第一審判決（起訴
案號：臺灣桃園地方法院檢察署95年度毒偵字第1號），提起上
訴，本院判決如下：
    主  文
上訴駁回。
    理  由
一、本案經本院審理結果，認第一審判決就被告甲○○被訴施用
    第一級毒品部分為公訴不受理之諭知，核無不當，應予維持
    ，並引用第一審判決書記載之證據及理由（如附件）。
二、檢察官上訴意旨略以：被告甲○○自承於民國93年底起至94
    年10月8日被查獲前止，約每星期一次，在台北市○○路之
    婦幼醫院內廁所，以打針方式施用第一級毒品海洛因，原審
    未予斟酌審判，難認判決允當，請求撤銷原判決，另為適當
    之判決云云，並提出被告甲○○95年4月18日之訊問筆錄一
    份為證。
三、惟查：檢察官係於原審判決後之95年4月18日補充訊問被告
    甲○○，被告始為上開供述，有檢察官向本院提出之同日訊
    問筆錄一份為證。而被告係94年10月6日出境至泰國，於同
    年月8日23時55分入境時，在中正機場遭警當場查獲運輸第
    一級毒品海洛因犯行，有臺灣桃園地方法院檢察署94年度偵
    字第17663號起訴書一份在卷可稽，是被告縱有在我國境內
    施用第一級毒品海洛因行為亦應係94年10月6日以前之事。
    然被告本件係被訴「於94年10月8日14時許，在泰國曼谷某
    飯店內，施用第一級毒品海洛因」之事實，我國法院對之並
    無審判權，應諭知不受理判決，已臻為明確；則被告縱有於
    94 年10月6日以前在我國境內有施用第一級毒品海洛因犯行
    ，與上開起訴部分亦不生裁判上一罪之關係，非為起訴效力
    所及，法院並不得審究，應由檢察官另行處理。檢察官猶執
    前詞上訴，指摘原審諭知不受理判決不當，非有理由，應予
    駁回。又本件係對原審諭知不受理之判決上訴，本院認為無
    理由而駁回，故不經言詞辯論為之。
據上論斷，應依刑事訴訟法第368條、第373條、第372條，判決
如主文。
中    華    民    國    95    年    5     月    3     日
                  刑事第十七庭  審判長法  官  陳貽男
                                      法  官  許仕楓
                                      法  官  孫惠琳
以上正本證明與原本無異。
如不服本判決，應於收受送達後十日內向本院提出上訴書狀，其
未敘述上訴之理由者並得於提起上訴後十日內向本院補提理由書
（均須按他造當事人之人數附繕本）。
                                      書記官  魏汝萍
中    華    民    國    95    年    5     月    3     日


司法院資訊處製作；財團法人民間司法改革基金會備份。
